【裁判字號】    98,上重更(二),19
【裁判日期】    980709
【裁判案由】    違反毒品危害防制條例
【裁判全文】
臺灣高等法院臺中分院刑事判決      98年度上重更(二)字第19號
上  訴  人
即  被  告  乙○○
選任辯護人  張右人律師
上  訴  人
即  被  告  甲○○
                    （
指定辯護人  本院公設辯護人  賴泰鈞
上列上訴人因違反毒品危害防制條例案件，不服臺灣南投地方法
院96年度重訴字第5號中華民國97年1月28日第一審判決（起訴案
號：臺灣南投地方法院檢察署96年度偵字第2510號），提起上訴
，本院前審判決後，經最高法院第2次發回更審，本院更為判決
如下：
    主  文
原判決關於乙○○、甲○○部份撤銷。
乙○○共同運輸第一級毒品，處無期徒刑，褫奪公權終身；扣案
如附表一編號1.所示之毒品均沒收銷燬之，編號2.所示之空包裝
均沒收。
甲○○共同運輸第一級毒品，處有期徒刑拾玖年；扣案如附表一
編號1.所示之毒品均沒收銷燬之，編號2.所示之空包裝均沒收。
    事  實
一、乙○○、甲○○與己○○（己○○部份經本院前審認犯共同
    運輸第一級毒品罪，判處有期徒刑十八年，未據上訴，業已
    確定）3人均明知海洛因係屬毒品危害防制條例第2條第2項
    第1款所列之第一級毒品，並屬行政院依據懲治走私條例第2
    條第4項規定公告之管制進口物品，未經許可不得持有、運
    輸，亦不得私運進口，均因貪圖走私毒品可獲致龐大利益，
    竟共同基於運輸及走私管制物品即第一級毒品海洛因回臺之
    犯意聯絡，先由不詳姓名之成年出資者在越南先購入第一級
    毒品海洛因磚28塊，請乙○○找人運輸入臺灣，其後由乙○○找上甲○○，並請甲○○找一可靠之人，共同至越南將毒
    品運輸回臺灣地區，約定走私成功後，每人各可分得相當於
    該等海洛因磚1塊之利潤（即約新臺幣〈下同〉150萬元）。
    甲○○即再找己○○，嗣由乙○○交付新臺幣30萬元予甲○○供作至越南之費用，甲○○乃購買飛機票並與己○○於民
    國96年3月29日搭機飛抵越南，依照乙○○指示及交付之電
    話與綽號「冬瓜」之不詳姓名成年男子聯絡後見面，收取第
    一級毒品海洛因磚28塊（淨重、空包裝總重、純度及純質淨
    重均詳如附表一所示），綽號「冬瓜」之男子並要求渠等自
    行設法將該等毒品運輸回臺灣。甲○○與己○○收取該28塊
    海洛因磚後，隨即藏放在越南胡志明市46飯店101號房內。
    俟同年4月5日，甲○○先行回臺研究運輸毒品事宜（己○○
    仍留在越南境內）；嗣於同年4月14日，甲○○再次入境越
    南，將前述海洛因磚28塊改放至越南胡志明市珍珠飯店304
    號房內。但因尚未覓得運輸毒品管道，甲○○遂於同年4月2
    0日暫回臺居住。嗣因己○○欲於同年4月26日欲回臺，甲○○乃於同年4月25日再行入境越南。待同年4月29日己○○又
    再度入境越南後，甲○○於同年4月30日再次回臺研究運輸
    毒品方式，並決定以魚貨走私夾帶方式運回前開毒品。同年
    5月8日甲○○乃又入境越南，指示己○○購買魚貨117箱（
    含紅魚54箱），部分魚貨欲出售，部分則用以掩護運輸毒品
    。甲○○與己○○2人旋將上述海洛因磚28塊分為2批各14塊
    ，以厚紙板包裹，藏放於上述購得之117箱魚貨之其中2箱紅
    魚箱內，並商請不知情之海運公司人員，運輸前述117箱魚
    貨，預定於同年5月23日由臺灣高雄港入境，甲○○與己○○2人隨即於同年5月17日返回臺灣。嗣上述117箱魚貨入境
    臺灣高雄港後，即於96年6月4日以陸運方式將魚貨運送至乙○○已事先安排以「詹韋霖」名義租於臺中縣大里市○○路
    29號「大里農會農產品集貨場冷藏庫」內置放冷藏。翌日即
    同年6月5日，乙○○與甲○○約定載海洛因魚獲在臺中市○
    區○○路347號前會合下貨點交，甲○○、己○○即自上揭
    冷藏庫內取出紅魚54箱（惟其中1箱遺落在現場），一路押
    車至會合現場，乙○○亦趕至該處，三人共同欲在該處下貨
    點交海洛因磚時，為警當場查獲，並扣得該53箱之紅魚魚貨
    ，並從魚貨中查扣附表一所示之海洛因磚其中之14塊及附表
    二、三所示之物。嗣經甲○○供出尚有14塊海洛因遺落在「
    大里農會農產品集貨場冷藏庫」內，乃於翌日（6日）上午5
    時30分再返回上揭冷藏庫搜索時，再於現場發現甲○○、己○○搬運上述54箱魚貨時，遺落於搬運臺下方之1箱魚貨，
    再從該魚貨內查扣夾藏之附表一所示之另14塊海洛因磚。
二、案經臺灣南投地方法院檢察署檢察官指揮內政部警政署刑事
    警察局偵六隊暨臺中縣警察局霧峰分局移送同署檢察官偵查
    起訴，甲○○於偵查及審判中均自白其運輸毒品犯行。
    理  由
壹、證據能力方面：
一、被告乙○○於原審法院96年6月6日為羈押審查時所為之供述
    （見原審法院96年度聲羈字第69號卷第7至9頁）之證據能力
    部分：
  (一)被告乙○○雖一再辯稱其於民國96年6月6日在第一審法院為
    羈押審查時，未曾有介紹甲○○、己○○到越南運輸毒品之
    陳述，筆錄記載不實，又伊未閱覽筆錄全文，僅由法警持該
    筆錄之最後一頁至拘留室叫伊簽名等語；並請求勘驗該訊問
    錄音內容。經本院前審函請臺灣南投地方法院補送該次訊問
    之錄音證物，經該院函以該訊問法官庭訊時並無特別注意是
    否有錄音，目前已查無錄音光碟或錄音帶，有該院函可稽（
    見本院前審卷第62頁）。又依證人即製作該筆錄之書記官黃
    婉淑於本院前審到庭具結證述：該訊問筆錄在法警室旁邊羈
    押室隔壁的一間臨時法庭製作。當時訊問時，該段訊問過程
    有無錄音，已經忘記，如果按照該聲押卷訂卷的方式，可能
    當時就沒有錄音等語（見本院前審卷第89頁），則被告乙○○請求勘驗筆錄錄音證物，事實上已無從勘驗，合先敘明。
    次證人黃婉淑又證述：上開筆錄內容我們都是當庭按照被告
    陳述製作，內容絕對是被告所陳述。本件有三個被告，所以
    是一個一個問，不是三個被告一起問。餘兩位被告在訊問及
    製作筆錄的方式是都一樣，該份筆錄被告乙○○簽名是由法
    警拿給被告簽的，法警拿給被告應該都是整份拿給他，不會
    只拿筆錄最後一頁給被告乙○○簽名等語（見本院前審卷第
    87 頁以下）。按證人黃婉淑與被告並無任何仇怨，依理，
    自無違背當事人之陳述內容為任意杜撰筆錄內容，本院認證
    人黃婉淑之證詞與事理相符而可採，被告所辯該次伊之陳述
    ，筆錄記載不實，又伊未閱覽筆錄全文，僅由法警持該筆錄
    之最後一頁至拘留室叫伊簽名云云，核不足採。
  (二)按刑事訴訟法第100之1第1項固規定，訊問被告，應全程連
    續錄音，且同條第2項並規定，筆錄內所載之被告陳述與錄
    音之內容不符者，其不符之部分，不得作為證據。惟法院訊
    問被告若違反上開第1項應全程連續錄音之規定，尚非絕對
    不得作為證據，而應依同法第158條之4規定，審酌人權保障
    及公共利益之均衡維護，而決定該筆錄證據能力之有無。而
    依上開規定審酌時，宜就違背法定程序之程度。違背法
    定程序時之主觀意圖。違背法定程序時之狀況。侵害犯
    罪嫌疑人或被告權益之種類及輕重。犯罪所生之危險或實
    害。禁止使用證據對於預防將來違法取得證據之效果。
    偵審人員如依法定程序，有無發現該證據之必然性。證據
    取得之違法對被告訴訟上防禦不利益之程度等情狀予以審酌
    ，以決定應否賦予證據能力（參考最高法院93年度台上字第
    664號判例意旨）。本件被告乙○○上開自白雖未錄音或錄
    音證物已遺失，而非全無瑕疵，惟被告乙○○該羈押訊問筆
    錄陳述係在法官面前為之，且法官已確實遵照刑事訴訟法第
    95 條所定程序踐行告知義務，有該次訊問筆錄可查（見96
    年度聲羈字第69號卷第7頁），既經證實為被告乙○○自己
    陳述而為製作之筆錄有如前述，因此屬被告乙○○任意陳述
    之信用性無疑，堪認上述筆錄內容係出自被告乙○○之自由
    意志所為之陳述；參以一般法院訊問被告時，書記官主觀上
    不致故意違背錄意之規定，且未錄音除非虛撰筆錄，否則，
    本無侵害被告之權益，參酌被告所犯者為運輸毒品之重大犯
    罪，對社會之實害甚大，上開筆錄為認定被告犯罪之重要證
    據，有其必要性，綜合判斷各項情狀，認上開法院訊問筆錄
    ，應賦予證據能力。
二、按被告以外之人於審判外之陳述，雖不符刑事訴訟法第159
    條之1至第159條之4之規定，然經當事人於審判程序同意作
    為證據，法院審酌該言詞陳述作成時之情況，認為適當者，
    亦得為證據；當事人、代理人或辯護人於法院調查證據時，
    知有刑事訴訟法第159條第1項不得為證據之情形，而未於言
    詞辯論終結前聲明異議者，視為有前項之同意，刑事訴訟法
    第159條之5定有明文。查本案採為判決基礎之證人即冷藏庫
    之管理人庚○○於警訊中之證述，固屬傳聞證據，惟被告等
    人及其辯護人就該審判外之陳述，均未曾於言詞辯論終結前
    爭執其證據能力或聲明異議，本院審酌上開陳述作成時之情
    況，並無違法取證之瑕疵，認以之作為證據為適當，揆諸上
    開規定，該審判外之陳述有證據能力。
三、被告甲○○及同案被告己○○於偵訊就被告乙○○犯行之陳
    述，固屬被告乙○○以外之人於審判外之陳述，然既係於偵
    查中向檢察官所為陳述，又無何顯然不可信之情況，且二人
    就其等證詞俱經具結在案，依刑事訴訟法第159條之1，此等
    陳述自有證據能力。
四、被告甲○○及同案被告己○○之警訊陳述，就被告乙○○言
    ，屬被告以外之人於審判外之陳述，被告乙○○於本院既爭
    執此等陳述之證據能力，爰認定被告甲○○及同案被告己○○之警訊陳述，就被告乙○○言，並無證據能力。
五、本件被告甲○○對於檢察官起訴書所提及之其他證據及被告
    以甲○○以外之人審判外陳述，於本院審理程序中未爭執其
    證據能力；且扣案如附表一、二、三所示之物品均係經偵辦
    員警合法取得，均具有證據能力，附此敘明。
貳、認定犯罪事實所憑之證據及理由：
一、被告甲○○部分：
  (一)被告甲○○就上述運輸及私運管制物品第一級毒品海洛因磚
    28塊，由越南入境臺灣後而被查獲之犯罪事實，坦承不諱，
    且與共同被告己○○供述及證述情節互核彼此供述主要情節
    相符。
  (二)此外，復有下列補強證據，足以證明被告甲○○之自白與事
    實相符：
  (1)本案於96年6月5日下午6時許，由臺灣南投地方法院檢察署
    檢察官率警於臺中市○區○○路347號前查緝毒品當時，有
    被告乙○○、甲○○及己○○3人在場，檢警並於該現場搜
    索結果，從魚貨中查獲夾藏之第一級毒品海洛因磚共14塊，
    續於翌日（6日）上午5時30分許，經檢察官率警再前往臺中
    市○里市○○里○○路29號「大里市農會農產品集貨場冷凍
    廠」勘驗時，當場發現且查獲在該冷凍廠之冷藏庫前騎樓處
    遺落1箱同樣夾藏於魚貨中之另14塊海洛因磚之事實，有經
    被告乙○○、甲○○及己○○3人簽名確認之該次搜索扣押
    筆錄、扣押物品目錄表、及查獲當時之現場勘查照片、該扣
    押之海洛因磚14塊之照片在卷可稽。
  (2)扣案海洛因磚28塊經檢察官送請法務部調查局以化學呈色法
    及氣相層析質譜儀分析法鑑定結果，該28塊海洛因磚均含有
    第一級第6項毒品海洛因成分，合計淨重9,478.25公克（空
    包裝總重1,164.84公克），純度77.71%，純質淨重7,365.55
    公克，復有被告乙○○、甲○○、己○○等3人均不爭執之
    該局96年7月2日調科壹字第09623054760號函可證（見96年
    度偵字第2510號卷第201頁）。
  (3)被告甲○○自白其至越南運輸毒品回台灣，所述入出境臺灣
    及越南之事實，有卷附甲○○之旅客入出境明細資料可證（
    見偵六隊警卷第124至128頁，96年度偵字第2510號卷第42頁
    ），經核相符。
  (4)依上所述，被告甲○○之犯罪事實明確，應依法論科。
二、被告乙○○部份：
    被告乙○○矢口否認上開犯行，辯稱被告甲○○要去越南，
    然對越南不熟，伊僅係介紹被告甲○○去越南時有問題可以
    打電話給綽號「冬瓜」者，後來被告甲○○委託伊租冷凍庫
    ，其後表示因甲○○欠伊錢，要以魚獲抵債，96年6月5日晚
    上伊到臺中市魚市場，要看魚拍賣多少錢，根本不知魚獲內
    藏有海洛因磚，伊到樂業路現場時，在付冷凍車的錢。沒有
    幫忙卸貨，走私的過程伊均不知，被告甲○○僅係要使其獲
    減刑而誣陷伊的，本件完與伊無關云云。惟查：
  (一)被告乙○○於偵訊稱被告甲○○及己○○二人有走私海洛因
    ，伊沒有，知道一個在南部叫「阿叔」的人出資等情（偵卷
    第14 3頁），惟被告乙○○如真僅告訴被告甲○○「冬瓜」
    之電話號碼，就後續被告甲○○作為完全未參與，在伊遭捕
    獲現場竟出現大批海洛因磚，應係大為驚駭，且就本案海洛
    因來源亦係毫無所悉，又如何竟能指述係甲○○、己○○二
    人走私海洛因，甚至知悉尚有一綽號「阿叔」之出資者，其
    所述伊與本案無關云云，顯與事實不符。
  (二)又被告乙○○有參與上開犯罪事實亦據共同被告甲○○供證
    綦詳：
  1.共同被告甲○○於本院更(一)審經交互詰問具結證述：本件要
    去越南運輸海洛因磚的事情是由乙○○提議的，被告乙○○
    提議時，有答應要由伊與己○○一人分得150萬元，相當於
    一塊海洛因的代價。己○○是由被告乙○○提議之後由伊找
    的，己○○原與乙○○並不認識，但在前往越南前期間其與
    己○○、乙○○三人有二、三次一起喝酒，而介紹己○○予
    乙○○認識，並告知要找己○○一同前往越南運毒，乙○○
    曾問伊與己○○認識多久，是否可靠，但三人未曾一起共同
    討論運毒之事，伊在本案的角色是傳聲筒的角色。由伊轉達
    給己○○，伊只負責運輸，貨是何人購買，價錢如何，伊都
    不知道。己○○去越南的機票部分，機票錢是伊拿給己○○
    的。伊到越南的時候，就用被告乙○○提供的電話與「冬瓜
    」聯絡。「冬瓜」要伊將28塊海洛因自己想辦法運回臺灣，
    伊將東西帶回飯店，最後己○○提議以利用運魚貨的方式運
    回臺灣。伊告訴被告乙○○要以魚貨夾帶海洛因方式運輸毒
    品進來，所以叫被告乙○○去租冷凍庫及處理臺灣的事情，
    遭捕獲日，三人才剛好將魚下下來，正要處理那些魚，打算
    要找毒品等語（見本院更(一)審卷第83-90頁，第157頁）。
  2.被告甲○○於96年6月6日偵訊時結證：「（你走私海洛因的
    共犯有那些？）就我所知的有乙○○、己○○。」、「（你
    們三人在走私的行為個別分擔何工作？）我與己○○是負責
    在越南接洽、處理毒品事宜，但毒品怎麼來，及接下來如何
    銷售是由乙○○接洽。」、「（是何人提供走私的資金？）
    是乙○○提出的，他先拿出三十萬元。」、「（你在警局向
    警方所說的走私過程、接洽方式等是否屬實？）是。」、「
    （乙○○與己○○是否是你這次走私海洛因的共犯？）對。
    」、「（本次庭訊，有關你們三位走私海洛因的犯行，你所
    述是否屬實？）是。己○○的錢是我向乙○○拿了之後再給
    他的。」、「（你們走私海洛因進臺之後，貨銷售是由何人
    接洽？）是由乙○○去接洽。」（見96年度偵字第2510號卷
    第134-136頁），同案共犯己○○於96年6月6日偵訊時結證
    ：「（機票、食宿是何人支付的？）是乙○○交給甲○○，
    再由甲○○交給我的。」、「（這次走私海洛因是你們三人
    所為？）是。是我們三人。」、「（你剛才偵訊所言是否屬
    實？）是。」（見96年度偵字第2510號卷第139-140頁）
  3.被告甲○○於本院前審98年1月15日審理雖改稱：伊是在越
    南見到「冬瓜」，與他談了之後，因為時間匆促，才決定運
    毒的，「冬瓜」說要給伊等300萬，一個人150萬元。以前說
    乙○○叫伊去的，是因為「冬瓜」電話從被告乙○○那裡來
    的，所以伊在以前講被告乙○○要伊運毒，是伊自己想的。
    伊等三人在樂業路，乙○○是要載魚貨走，伊下貨是為了取
    毒品。警察到的時候，伊等三人才剛好將魚下貨，乙○○正
    要處理那些魚，伊打算要找毒品云云，核與其之前供證不一
    ，然證人之陳述有部分前後不符，或相互間有所歧異時，究
    竟何者為可採，法院仍得本其自由心證予以斟酌，非謂一有
    不符或矛盾，即應認其全部均為不可採信；證人之證言，基
    本事實之陳述，若果與真實性無礙時，則仍非不得予以採信
    。（參考最高法院74年度台上字第1599號判例意旨）。販毒
    運毒係萬國公罪，甲○○與「冬瓜」素不相識，二人對對方
    豈會毫無防範，豈可能在時間匆促狀況下，即迅速達成事關
    重大之運毒協議，如非「冬瓜」與被告乙○○已有相當協議
    ，由被告乙○○覓得被告甲○○協同犯案，並將被告甲○○
    之姓名背景告知「冬瓜」，「冬瓜」又豈會將如此大量海洛
    因交予素不相識之被告甲○○，被告甲○○上揭陳述顯違情
    悖理。本院認被告甲○○前不利於被告乙○○之供證始與事
    實相符，甲○○98年1月15日之供證為事後串卸迴護之詞，
    無足可採（其理由並參下述(二)、1.、2.）。
  (二)共同被告甲○○之證述並有下列補強證據足資證明被告乙○○犯罪事實確有相當程度之真實：
  1.被告乙○○於臺灣南投地方法院聲押庭時自白供述：我幫在
    越南的一個臺灣人，介紹甲○○、己○○，讓他們到越南將
    毒品運輸到臺灣，那是我台中的朋友說他越南有朋友要運毒
    品回來臺灣，叫我問問看，有無公司可以幫忙運送回來，我
    幫他們介紹，讓他們自己在越南談，談完之後，就將毒品運
    回來。．．．我知道他們要運輸毒品，沒有想到他們這麼快
    就將毒品運進來了。我有介紹沒有錯，但是他們的過程我沒
    有參與。買毒品的臺灣金主是我朋友「阿輝」幫朋友問的，
    後來都是「阿水」跟我聯絡等語（見原審聲押卷第7頁以下
    ）。依被告乙○○上開自白足以證明被告甲○○所述其於前
    往越南前，由被告乙○○告知在越南綽號「冬瓜」者之行動
    電話，使被告甲○○在越南與綽號「冬瓜」得以連絡，並取
    得28塊海洛因磚運回臺灣，在越南以被告乙○○提供之「冬
    瓜」行動電話與「冬瓜」取得連絡，並自「冬瓜」處取得28
    塊海洛因磚，被告甲○○運輸毒品，僅係經由被告乙○○負
    責將毒品由越南運回臺灣賺取150萬元之利潤之角色等事實
    並非虛撰之詞。亦可證明本件被告甲○○係在越南與原不認
    識所謂「冬瓜」者，經由被告乙○○交付「冬瓜」在越南之
    電話，交待到越南時與綽號「冬瓜」者聯繫，其後由綽號「
    冬瓜」者交付海洛因磚28塊予甲○○。
  2.再者依被告乙○○於警訊時自認本件警察查獲時之96年6月5
    日，伊曾先委託綽號「阿江」男子前往大里農會冷凍庫取貨
    （見偵查卷第32頁）。於偵訊時自認知道運輸毒品出資的人
    是叫「叔仔」，因冷凍車是伊派去載的，才會押解冷凍車至
    遭逮捕地點（臺中市○區○○路三四七號現場）等語（見偵
    查卷第143頁）。綜合上情，謂被告乙○○未參與其間，熟
    能置信？蓋被告甲○○於本案責司運輸毒品，與出資者並不
    認識，甚至在越南之接頭人僅知為「冬瓜」，只見過一次面
    ，而綽號「冬瓜」者如非經由被告乙○○或其幕後出資者告
    知可以將海洛因磚28塊交予被告甲○○，「冬瓜」者豈有輕
    易將黑市價額甚高之海洛因磚28塊交予原不認識之被告甲○○之理？又毒品運回臺灣後，被告甲○○亦不知要將毒品交
    予何人？如何取得原約定可與己○○各分得之每人150萬元
    之利潤？與常理，運輸毒品回臺灣，在臺灣必有接貨之人顯
    然違背。且以魚獲夾帶毒品運輸回臺灣，乃重大犯罪，如與
    被告乙○○無關，取貨時依常理亦應避免不相關之人出現在
    現場，以免運毒之事證暴露，豈有該冷凍庫由被告乙○○出
    租，由乙○○前往樂業路會合取貨之理？在在顯示被告甲○○先前之供述即由被告乙○○指示其至越南與「冬瓜」者接
    觸，運海洛因磚回台可以分得150萬元利益，至為可採，被
    告乙○○上開自白所稱僅「介紹」而已，則係避重就輕之詞
    ，共同被告甲○○之前之供證為可採，98年1月15日所證被
    告乙○○未參與云云為事後串卸迴護之詞，均不足採。
  3.又被告甲○○於查獲時之警詢中陳述：「我跟己○○二人走
    私毒品成功後各分得新台幣一百五十萬元左右。」（見警卷
    第17頁），同日移送地檢署複訊時陳述: 「我們三人走私可
    以分得三塊海洛因的利潤。」（見偵卷第134頁），於借提
    時警詢中陳述：「乙○○告知我和己○○成功後每人一百五
    十萬元酬勞。」（見偵卷第220頁），於第一審準備程序中
    陳述：「我跟己○○大概是各分得海洛因一塊左右的金額，
    不是海洛因磚三塊。至於乙○○部分我不清楚。」（見一審
    卷第52頁），復於審理中陳述：「我們二人可各分得一塊共
    可分得二塊海洛因換算的利潤，至於乙○○部分我不清楚。
    」、「一百五十萬元是指海洛因一塊當時大約的價錢」等語
    （見一審卷第136、151頁）。甲○○對其參與本件犯罪究可
    獲得一百五十萬元或相當於海洛因磚一塊之利益？該利益是
    否兼指乙○○、己○○在內？被告乙○○有無參與本件約定
    應分配之利益？其述方式固或非完全一致，惟本院本即認
    定被告甲○○之警訊陳述對被告乙○○不具證據能力，是於
    認定被告乙○○犯行時，上述被告甲○○之警訊陳述視為不
    存在，自不能引用上述警訊陳述比較其中差異，而否定被告
    甲○○法院陳述之證明力，被告甲○○已於法院明確陳述「
    我跟己○○大概是各分得海洛因一塊左右的金額」、「我們
    二人可各分得一塊共可分得二塊海洛因換算的利潤」、「一
    百五十萬元是指海洛因一塊當時大約的價錢」等語，是此部
    分牟利之事實應已至為明確，又關於被告乙○○可得之利益
    ，因被告乙○○於審判中否認犯行，亦不供述其利得，致其
    可分得利益無從確認，被告甲○○於審判中陳述不知被告乙○○可得利益，此與其於偵訊所述三人可分得三塊海洛因的
    利潤，陳述固稍有差異，然此或肇因伊可分得約相當於一塊
    海洛因磚之利益，是推認被告乙○○亦相同，始如此陳述，
    並不能以此逕認其餘不利於被告乙○○之指述均不實，而走
    私毒品係重罪，此為常人共識，此由被告等利用夾藏魚貨方
    式走私毒品，亦可知悉其等有不法認識，被告乙○○如無利
    可圖，當不可能無端冒此風險為之，其有牟利意圖當至屬明
    確，不能以其可分得利益額無從完全確認，即允其脫免。
  4.扣案海洛因磚鑑定之結果：共計28塊之海洛因磚，經檢察官
    送請法務部調查局以化學呈色法及氣相層析質譜儀分析法鑑
    定結果，該28塊海洛因磚均含有第一級第6項毒品海洛因成
    分，合計淨重9,478.25公克（空包裝總重1,164.84公克），
    純度77.71%，純質淨重7,365.55公克，復有被告乙○○、甲○○均不爭執之該局96年7月2日調科壹字第09623054760號
    函可證（見96年度偵字第2510號卷第201頁）。
  (三)被告乙○○抗辯不足採之理由：
  1.被告乙○○雖辯稱被告甲○○係為獲得減刑之目的，而指證
    伊為共犯云云。然按毒品危害防制條例第十七條第一項規定
    ，犯同條例第四條第一項至第四項、第五條第一項至第四項
    前段、第六條第一項至第四項、第七條第一項至第四項、第
    八條第一項至第四項、第十條或第十一條第一項、第二項之
    罪，供出毒品來源，因而破獲者，得減輕其刑。其立法用意
    ，旨在鼓勵被告供出其所製造、運輸、販賣或持有之毒品來
    源，俾追究出該毒品之前手，以徹底清除毒品氾濫。故所謂
    「供出毒品來源」係指具體供出上游之毒品來源，以防止毒
    品之蔓延而言。如僅供出共犯，而未供出上游之毒品來源，
    即不得依前開法條減輕其刑（參考最高法院95年度台上字第
    489號判決意旨）。本件被告甲○○與被告乙○○既係共同
    運輸毒品，本件毒品來源係自「冬瓜」而來，並非被告乙○○，被告甲○○上開供述並不能使其獲減刑，且被告乙○○
    與被告甲○○尚且在被查獲時相約在臺中市○區○○路347
    號交貨而共同被查獲，足見二人間無任何仇隙，而運輸毒品
    乃重罪，為求個人寬減，而任意指述他人共同販毒，實屬無
    法想像之事，被告甲○○早於96年6月6日下午7時34分偵訊
    即指述被告乙○○犯行，伊是否於是時即知悉供出上游之毒
    品來源，可減輕其刑規定，亦深值懷疑，本案又有上開補強
    證據足以擔保被告甲○○之供述為真實，被告乙○○上開抗
    辯無足可採。
  2.被告乙○○雖又辯稱：被告甲○○在本院前審證稱：在越南
    期間印象中是有跟被告乙○○電話聯絡過，以越南電話0000
    000000號。打被告乙○○0000000000號電話，記得打一、兩
    通，哪時打的忘記了。但依電話譯文，這兩支電話根本沒有
    通聯紀錄，是被告甲○○之證述不實云云，然證人證述之時
    間為97年5月21日，距離運毒時96年4、5月間已隔一年之事
    ，記憶錯誤乃常情，且其僅係稱「印象」中有打，事後證明
    不符，亦僅係其記憶錯誤，即「印象」有誤而已，不能認被
    告甲○○上述證詞有些許瑕疵，即否定其餘證詞之真實性。
    且由被告甲○○入境越南取得海洛因磚後，多次回臺灣，有
    充足之時間與被告乙○○見面面談如何將毒品夾藏於漁獲運
    回台灣之細節，並非必定要在越南時打電話回臺灣，則依經
    驗法則，電話中容易被監聽，運毒者未必敢在電話中談論此
    事，此由被告甲○○多次往返越南臺灣可以印證，不能以被
    告甲○○之證詞其中有部份記憶錯誤或略有瑕疵即否定其其
    餘供證，被告乙○○上開抗辯自不可採。
  3.被告乙○○雖又辯稱被告甲○○警訊中原稱其96年3月29日
    出境至胡志明市找「冬瓜」取得28塊海洛因磚，其後又稱其
    於96年4月2日到達越南第五天，即與冬瓜連絡購買毒品事宜
    ，對照己○○於警訊稱四月間甲○○才告訴其要走私毒品，
    二人所述取得毒品之時間，己○○何時知悉要走私所供互不
    相符云云，惟查被告乙○○於本審主張被告甲○○及己○○
    之警訊陳述無證據能力（詳98年5月25日答辯狀），本院亦
    認定被告甲○○及己○○之警訊陳述對被告乙○○無證據能
    力，此等陳述既應視為不存在，自不能援引而為有利或不利
    於被告乙○○之認定，退步言之，縱認此等審判外陳述有證
    據能力，須予審視，然被告甲○○警訊之供詞係謂96年3
    月29日從臺灣出境至越南找「冬瓜」，並未稱是當天即取得
    海洛因磚，其後稱到達後第五天96年4月2日取得海洛因磚，
    並無不符。共同被告己○○自警訊、偵查、原審及本院前
    審審理中均稱伊係聽命於甲○○，與乙○○未交談，伊是到
    越南才知要走私，然被告甲○○於本院前審證述：去越南運
    輸海洛因磚的事情，都是由其轉達給己○○，其在本案的角
    色是傳聲筒的角色。找己○○要一起去越南運輸海洛因磚的
    事情，有告訴被告乙○○，找己○○以後，有告訴己○○找
    他去運海洛因磚的是被告乙○○。被告乙○○只有問其跟己○○認識多久了，只是要確認己○○是否可靠等語，核與己○○證述情節相符，足以證明被告乙○○與己○○間並未交
    談運毒之事，但是由被告乙○○找被告甲○○運毒，要被告
    甲○○自找一可靠之人一起去越南，並在去前一同喝酒，由
    被告乙○○觀察其人是否可靠，至於己○○部分則由被告甲○○指示行事而已，其間並無矛盾或不符之處，至於被告甲○○何時才告知己○○要販毒，被告甲○○與己○○之供述
    雖有些許不同，但此乃其中一人記憶有錯，又屬細微末節，
    此與乙○○有無參與其事，並無任何影響，被告乙○○徒以
    證人間供述之少許不一，而抗辯被告甲○○之供述不一，不
    能採為證據，自無可採。
  4.被告乙○○雖又辯稱：因甲○○欠伊錢，以魚貨抵債，伊才
    去現場被誤以為參與云云，並舉被告甲○○於本院前審審理
    中證稱：伊有將系爭魚貨做為抵償積欠被告乙○○之欠款30
    萬元，及舉證人丁○○為證明有「拿魚貨抵債」之事云云。
    惟查：被告甲○○於本審證述被告乙○○前未曾從事魚貨
    買賣業，則被告乙○○對魚貨買賣應非熟稔，伊又如何能知
    悉該等魚貨之確實價值及可抵償之金額，如真欲以魚貨抵債
    ，何不直接將冷藏車開至倉庫點交即可，何須載出，所謂「
    拿魚貨抵債」說，顯違事理。被告甲○○於原審審理中已
    表示，被告乙○○提供伊30萬元，做為走私第一級毒品海洛
    因之資金，伊並未積欠被告乙○○80萬元等語（見原審卷第
    136至150頁），已與前開證述之情形前後不符；被告乙○○稱原審卷附96年3月13日下午4時18分25秒、96年3月13日
    下午12時49分17秒、96年6月4日上午10時3分33秒、96年6月
    4日上午10時56分2秒、96年6月4日上午11時54分50秒之電話
    譯文即為其與被告甲○○間關於金錢借貸之電話通話云云，
    然如係以電話聯絡借貸金錢，在電話中應會言明借款金額，
    否則被告乙○○如何準備金錢支應之，惟上述譯文除無任何
    關於借款金額之陳述外，就還款期限等金錢借貸要件，亦無
    隻字片語提及，豈非怪哉，二人有無金錢借貸關係，金額若
    干，屬極明確之事實，惟被告甲○○於本審證述「印象中有
    跟他借了幾十萬元」、「那是有跟他拿五或十萬元」、「好
    像也是差好幾萬，要跟被告乙○○借錢。」，證詞模糊不清
    ，可信度實至可存疑，本案並無任何被告乙○○對被告甲○○確實有該債權關係之證據存在，相較被告甲○○之前供述
    ，因前往越南運毒需飛機票、住宿費、魚獲運費，由被告乙○○出資作為甲○○前往越南運毒之情節，合於一般情理，
    自較為可採，反足以證明被告乙○○有參與，被告甲○○於
    本院審理中所為前開證述之內容，應屬事後迴護被告乙○○
    之詞，並不足採。證人丁○○所證述之內容係聽聞自被告
    乙○○所告知，是否確屬抵債？證人丁○○並不知情，是證
    人丁○○所為證詞，尚難採為有利被告乙○○之認定。本件
    魚貨遭查獲，自未能抵債，如真有借貸關係存在，應尚未獲
    償，惟有關被告乙○○所述對被告甲○○之民間債權金額、
    借款原因等，全無任何跡證可循（例如借據、票據、提款紀
    錄等），顯與常情有違。
  5.綜上所述，被告乙○○前開所為之辯解，均屬事後圖卸責之
    詞，不足採信。本件被告乙○○上開犯罪事實亦已臻明確，
    其犯行至堪認定，亦應依法論科。
、論罪科刑之說明：
一、按海洛因為毒品危害防制條例第2條第2項第1款所列之第一
    級毒品，不得製造、運輸、販賣、意圖販賣而持有、轉讓、
    施用及持有。另行政院依懲治走私條例第2條第4項規定公告
    毒品危害防制條例所列毒品屬甲項第4目管制進出口物品，
    不得進出口。核被告乙○○、甲○○二人所為均係觸犯毒品
    危害防制條例第4條第1項之運輸第一級毒品罪及懲治走私條
    例第2條第1項之私運管制物品進口罪。二人利用不知情之海
    運公司人員（無事證證明為未成年人）將毒品走私進口，是
    為間接正犯，被告乙○○、甲○○二人運輸第一級毒品前持
    有毒品海洛因之低度行為，為運輸之高度行為所吸收，不另
    論罪。其等以一運輸毒品海洛因之行為，同時觸犯毒品危害
    防制條例第4條第1項及懲治走私條例第2條第1項之二罪，為
    想像競合犯，應依刑法第55條規定從一重之毒品危害防制條
    例第4條第1項運輸第一級毒品罪處斷。
二、被告乙○○、甲○○與共犯己○○、「冬瓜」者及不詳姓名
    之出資者等人間就上述犯行，均有犯意聯絡及行為分擔，均
    為共同正犯（無事證證明「冬瓜」等共犯為未成年人）。雖
    被告乙○○未曾與己○○直接交談運毒之事，然被告乙○○
    既與被告甲○○謀議運毒，並提供資金，由被告甲○○找一
    可靠之人，經由被告甲○○找到己○○，由被告乙○○看過
    後，認可，由被告甲○○、己○○二人負責至越南運毒回台
    灣，被告乙○○與被告甲○○、己○○仍應成立共同正犯關
    係無訛。
三、又被告行為後，毒品危害防制條例於98年5月20日修正公布
    ，該法第17條第2項明定「犯第4條至第8條之罪於偵查及審
    判中均自白者，減輕其刑。」，被告甲○○於偵查及審判中
    均自白其運輸毒品犯行，有偵查及審判筆錄可按，此係有利
    於被告甲○○之規定，爰依刑法第2條第1項但書，現行毒品
    危害防制條例第17條第2項減輕其刑。
四、關於被告甲○○不符合毒品危害防制條例第17條第1項減輕
    其刑之要件部分：
  (一)按毒品危害防制條例第17條第1項關於減輕其刑之規定，其
    立法目的，在利用減刑之寬典，鼓勵運輸、販賣、吸用或持
    有毒品之行為人，供出毒品之來源，藉以擴大防制毒品之成
    效，使煙毒易於斷絕。故凡觸犯該條所列舉之罪者，據實指
    陳其毒品由來之人或地，並因而破案查獲者，即符合該條得
    減輕其刑之規定（參考最高法院98年度台上字第1765號判決
    意旨）。
  (二)查：本案被告甲○○所主張警方於96年6月5日在臺中市○區
    ○○路347號早餐店前，原僅查獲14塊海洛因磚，將被告甲○○逮捕押解至中部打擊犯罪中心準備製作筆錄前，被告甲○○主動向檢察官報告尚有14塊海洛因磚未查獲。翌日（6
    日）凌晨5時，檢察官再帶警方人員到「大里市農會農產品
    集貨場冷藏庫」，果真在走廊查獲在遺落之魚貨1箱內有14
    塊海洛因磚，嗣後並未因此查獲本件毒品之提供者乙節，已
    據證人即主辦本案之刑事警察局偵六隊偵查員戊○○到庭結
    證屬實（見原審卷第170至171頁、本院前審卷第134至135頁
    ）。經本審函詢，刑事警察局及臺中縣警察局霧峰分局均函
    復本院並未因被告甲○○之供述而查獲毒品來源上手，有刑
    事警察局及臺中縣警察局霧峰分局函附本審卷可按。依上開
    所述，本件被告甲○○僅供出渠等本次運輸毒品之其餘毒品
    之下落而已，並非供出該批毒品之來源，核與該條項所定，
    須供出其所犯運輸毒品罪之毒品來源因而破獲者，方得減輕
    其刑之要件不符，自不能援引該條項規定，減輕其所犯運輸
    毒品罪之刑責。次按裁判上之一罪其一部分犯罪既已因案被
    發覺，雖在檢察官或司法警察官訊問中被告陳述其未發覺之
    部分犯罪行為，並不符合刑法第62條之規定，不應認有自首
    之效力，最高法院73年度第2次刑事庭會議決議參照，故本
    件被告甲○○等人運輸毒品之犯行，既已為檢警所破獲，雖
    其在遭破獲後另外供出其餘14塊海洛因之下落，並因而查獲
    ，亦與刑法第62條規定之自首要件不符，附此敘明。
  (三)又被告甲○○聲請調查96年6月6日及96年6月7日，其000000
    0000號電話打0000000000000000號電話之通聯紀錄，及調查
    96年5月8日上午，由小港機場飛往越南胡志明市，及96年5
    月9日越南時間下午1時，由越南胡志明市飛往高雄之旅客名
    單云云，然毒品危害防制條例第17條第1項所謂「供出毒品
    來源，因而破獲者」，係指具體提供毒品來源之資訊，使調
    查或偵查犯罪之公務員知悉而對之發動調查或偵查，並據以
    破獲者而言。解釋上於事實審法院供出因而破獲者，仍有該
    條之適用。然因法院非屬偵查犯罪機關，被告在法院審判中
    供出毒品來源，僅在促使在場之檢察官知悉而發動偵查，或
    由法院依刑事訴訟法第241條之規定函送檢察官偵查，期能
    破獲毒品來源。基此，被告於審判中始供出毒品來源，倘已
    無從期待偵查機關在法院辯論終結前因而破獲，事實審法院
    對此不為調查，即難指為違法；如被告係於法院始供出毒品
    來源時，事實審法院僅須於言詞辯論終結前調查被告之供出
    行為是否已破獲而符合減輕其刑之規定，以資審認（參考最
    高法院98年度台上字第1765號判決意旨），販毒運毒屬萬國
    公罪，不能僅憑被告甲○○隻字片語，即認定他人有販毒運
    毒犯行，被告甲○○縱曾以其電話打0000000000000000國外
    電話，又或縱有人曾搭飛機往返高雄及越南胡志明市，亦不
    能即逕謂該國外電話持用人或搭乘飛機者即係被告甲○○之
    海洛因毒品上游來源，被告甲○○所述距查獲其毒品來源上
    游尚差距甚遠，既無任何其餘佐證，並無為此調查之必要。
五、又被告甲○○稱因伊供述而查獲遺落之魚貨1箱內有14塊海
    洛因磚，且伊犯後又有配合警方辦案，打大陸電話給張姓毒
    販，又有供出二毒品金主係96年5月8日乘坐高雄小港機場飛
    往越南，請依刑法第59條酌減云云，然查刑法第59條之酌量
    減輕其刑，必須犯罪有特殊之原因，在客觀上足以引起一般
    人之同情，認為即予宣告法定低度刑期仍嫌過重者，始有其
    適用，至於犯罪後之態度等情狀，僅可為法定刑內從輕科刑
    之標準，不得據為酌量減輕之理由，有最高法院51年台上字
    第899號判例、70年度台上字第794號、77年度台上字第4382
    號判決意旨等可參，被告甲○○為圖暴利，運輸大量第一級
    毒品進入臺灣，如非經警及時破獲，造成毒害將既深且廣，
    客觀上並任何情堪憫恕之處，無從依此減刑。
六、原審以被告乙○○、甲○○二人罪證明確予以論罪科刑，固
    非無見，惟原審認定如附表二所示之物品，係被告甲○○所
    有供本件犯罪所用之物，而予以宣告沒收，尚嫌未合（理由
    詳后），又未及依現行毒品危害防制條例第17條第2項減輕
    被告甲○○之刑，亦有未合，被告乙○○上訴否認犯行，被
    告甲○○上訴請求依刑法第59條規定從輕量刑云云，雖均無
    理由，然本件原審判決既有上開瑕疵，即屬無可維持，應由
    本院將原審此部分判決予以撤銷改判。爰審酌被告乙○○、
    甲○○二人均明知海洛因對人體之危害，竟仍運輸數量龐大
    之毒品，犯罪所生之損害不小，並參酌其等犯罪動機、手段
    、輸入毒品數量等一切情狀，分別量處如主文第2、3項所示
    之刑示懲，並就被告乙○○部分依法宣告褫奪公權終身。
七、關於沒收銷燬部分：
    本案查獲運輸毒品而扣案之附表一所示之海洛因磚28塊，均
    含有第一級第6項毒品海洛因成分，合計淨重9478.25公克，
    純度77.71%，純質淨重7,365.55公克，鑑定後確屬第一級毒
    品海洛因，業如前述，不問屬於犯人與否，均應依毒品危害
    防制條例第18條第1項前段規定沒收銷燬之（已鑑驗用罄之
    部分，則不另諭知沒收銷燬）。空包裝總重1,164.84公克為
    供犯運輸毒品所用之物，且為被告等所有，應依同條例第19
    條之規定沒收。
八、關於其餘扣押物部分：
  (一)按毒品危害防制條例第19條第1項關於沒收之規定，固為刑
    法之特別規定，採義務沒收主義，但上開法條既無「不問屬
    於犯人與否，沒收之」之規定，仍應以該物品屬於犯人所有
    者為限，始應予以沒收，庶符沒收制度之基本原則（參考最
    高法院90年度台上字第626號判決意旨）。本案經檢警搜索
    查扣有5支行動電話空機及SIM卡6片（號碼及序號均詳見附
    表二編號(一)至(三)、附表三編號(一)至(五)所示），此有經各該手
    機及SIM卡扣案可證。惟查：(1)被告甲○○雖承認扣案之如
    附表二編號(一)、(二)、(三)所示之SIM卡均係其所有，供聯絡本
    案犯罪所用（見96年度偵字第2510號卷第135頁、原審卷第
    289、291頁）；惟附表二編號(一)、(二)所示之SIM卡，其申請
    人係陳添貴及林瑩琇（見本院前審卷第102頁、第105頁），
    並非被告甲○○；又依據卷附之通聯資料加以比對，亦查無
    被告甲○○有利用如附表二編號(一)、(二)、(三)所示之SIM卡與
    被告乙○○談論有關本件運輸毒品之相關通話紀錄，亦難認
    係供本件犯罪所用之物，爰不為沒收之諭知。
  (二)附表三編號(一)至(五)所示之行動電話空機或SIM卡，被告等人
    均否認有供本案犯罪所用（見原審卷第289頁），本院亦查
    無其他證據證明係專供本案犯罪之用，故均不予沒收。
  (三)至扣案之附表三編號(六)至(十一)所示之現金，均與本案運輸毒品
    之犯罪無直接關聯性，亦無證據證明係供本件運輸毒品所用
    之物或所得之對價，尚不得依毒品危害防制條例第19條第1
    項規定宣告沒收。
  (四)共犯己○○供稱平常與被告乙○○聯絡的行動電話門號是00
    00-000000號（見96年度偵字第2510號卷第140頁）。惟查：
    該電話號碼係「黃雅卉」所有，此有內政部警政署刑事警察
    局96年12月20日刑偵61字第0960189750號函並附通聯調閱查
    詢單可證（見原審卷第226-227頁）。被告乙○○供稱該行
    動電話非其所有等語（見96年度偵字第2510卷第33、221頁
    ），堪予採信。是該行動電話既非屬被告等人所有，縱屬犯
    罪所用之物，揆諸依前述判決要旨，亦不得宣告沒收。
  (五)被告甲○○雖於法院審理中自承運輸第一級毒品海洛因磚成
    功後，渠3人每人可分得相當於該等海洛因磚1塊之報酬，惟
    被告乙○○、甲○○、己○○3人均尚未實際取得該等報酬
    ，自無庸對之宣告沒收，附此敘明。
據上論斷，應依刑事訴訟法第369條第1項前段、第364條、第299
條第1項前段，毒品危害防制條例第4條第1項、第17條第2項、第
18條第1項前段、第19條、懲治走私條例第2條第1項、第11條，
刑法第11條前段、第2條第1項但書、第28條、第55條、第37條第
1項，判決如主文。
本案經檢察官丙○○到庭執行職務。
中    華    民    國    98    年    7     月    9     日
            刑事第一庭  審判長法  官  陳  紀  綱
                              法  官  陳  欣  安
                              法  官  姚  勳  昌
以上正本證明與原本無異。
如不服本判決應於收受送達後10日內向本院提出上訴書狀，其未
敘述上訴之理由者，並得於提起上訴後10日內向本院補提理由書
（均須按他造當事人之人數附繕本）「切勿逕送上級法院」。
                              書記官  吳  宗  玲
中    華    民    國    98    年    7     月    9     日
毒品危害防制條例第4條
製造、運輸、販賣第一級毒品者，處死刑或無期徒刑；處無期徒
刑者，得併科新臺幣 2 千萬元以下罰金。
附表一：
1.海洛因磚28塊，合計淨重9478.25公克，純度77.71%，純質淨
  重7,365.55公克。
2.空包裝總重1,164.84公克。
附表二（不予沒收之物）：
┌──┬──────────────┬────┬─────────┐
│編號│  物  品  名  稱            │數  量  │  備  註          │
├──┼──────────────┼────┼─────────┤
│ (一) │ＳＩＭ卡                    │ 1 片   │（扣案）          │
│    │（序號：21E0000-000000）    │        │◎申請人陳添貴    │
│    │                            │        │◎門號0000-000000 │
│    │                            │        │                  │
├──┼──────────────┼────┼─────────┤
│ (二) │ＳＩＭ卡                    │ 1 片   │（扣案）          │
│    │（序號：0000-00-0000000）   │        │◎申請人林瑩琇    │
│    │                            │        │◎門號0000-000000 │
├──┼──────────────┼────┼─────────┤
│ (三) │ＳＩＭ卡                    │ 1 片   │（扣案）          │
│    │(編號：0000-0000-0000-0000) │        │◎被告甲○○所有  │
└──┴──────────────┴────┴─────────┘
附表三（不予沒收之物）：
┌──┬──────────────┬────┬─────────┐
│編號│  物  品  名  稱            │數  量  │所  有  人        │
├──┼──────────────┼────┼─────────┤
│ (一) │藍白色NOKIA行動電話空機     │ 1 支   │（扣案）          │
│    │（序號 000000000000000）    │        │◎甲○○簽封      │
│    │                            │        │◎內含有電池1 個  │
│    │                            │        │◎編號、之證物│
│    │                            │        │  袋上記載之序號與│
│    │                            │        │  實物不符而有誤，│
│    │                            │        │  應予更正。      │
├──┼──────────────┼────┼─────────┤
│ (二) │黑色NOKIA行動電話空機       │ 1 支   │（扣案）          │
│    │（序號：000000000000000）   │        │◎本手機係由被告王│
│    │                            │        │  憲民簽名確認在案│
│    │                            │        │  ，有扣案之該行動│
│    │                            │        │  電話空機之實物可│
│    │                            │        │  查。茲卷附扣押物│
│    │                            │        │  品目錄表（96偵  │
│    │                            │        │  2510卷第49頁）記│
│    │                            │        │  載持有人為「吳俊│
│    │                            │        │  頡」，顯係誤載，│
│    │                            │        │  附此敘明。      │
├──┼──────────────┼────┼─────────┤
│ (三) │銀色NOKIA行動電話空機       │ 1 支   │（扣案）          │
│    │（序號：000000000000000）   │        │◎乙○○簽封      │
│    ├──────────────┼────┤◎內含有電池1 個  │
│    │ＳＩＭ卡（遠傳ＩＦ卡）      │ 1 片   │◎門號0000-000000 │
│    │（序號：000-0000-0000-0000）│        │                  │
├──┼──────────────┼────┼─────────┤
│ (四) │黑色NOKIA行動電話空機       │ 1 支   │（扣案）          │
│    │（序號：000000000000000）   │        │◎乙○○簽封      │
│    ├──────────────┼────┤◎內無電池        │
│    │ＳＩＭ卡                    │ 1 片   │◎門號0000-000000 │
│    │（序號：0000-00-0000000）   │        │                  │
├──┼──────────────┼────┼─────────┤
│ (五) │淡黃色NOKIA行動電話空機     │ 1 支   │（扣案）          │
│    │（序號 000000000000000）    │        │◎己○○簽封      │
│    ├──────────────┼────┤◎內有電池1個     │
│    │ＳＩＭ卡                    │ 1 片   │◎證物袋上記載之序│
│    │（序號：00000-00000-00000-00│        │  號與實物不符，應│
│    │04-0）                      │        │  予更正。        │
│    │                            │        │◎編號、之證物│
│    │                            │        │  袋上記載之門號「│
│    │                            │        │  0000-000000」與 │
│    │                            │        │  編號之證物袋上│
│    │                            │        │  記載之門號相同，│
│    │                            │        │  顯有重複，而被告│
│    │                            │        │  己○○指稱此號碼│
│    │                            │        │  有誤，且被告林瑞│
│    │                            │        │  益亦供稱此電話為│
│    │                            │        │  其所有，門號確實│
│    │                            │        │  有誤，附此敘明。│
├──┼──────────────┼────┼─────────┤
│ (六) │  現金（新台幣）            │17000 元│乙○○            │
├──┼──────────────┼────┼─────────┤
│ (七) │  現金（新台幣）            │10400 元│甲○○            │
├──┼──────────────┼────┼─────────┤
│ (八) │  現金（美金）              │ 5500 元│甲○○            │
├──┼──────────────┼────┼─────────┤
│ (九) │  現金（新台幣）            │60000 元│己○○            │
├──┼──────────────┼────┼─────────┤
│ (十) │  現金（美金）              │ 5502 元│己○○            │
├──┼──────────────┼────┼─────────┤
│ (十一) │  現金（越幣）              │0000000 │己○○            │
│    │                            │     元 │                  │
└──┴──────────────┴────┴─────────┘


司法院資訊處製作；財團法人民間司法改革基金會備份。
